臺灣高等法院高雄分院刑事裁定　　　　　100年度抗字第195號
抗告　人即　蔡政雄
再審聲請人
受判　決人　陳秋輝
上列抗告人因聲請再審案件，不服臺灣高雄地方法院中華民國10
0 年7 月18日裁定（100 年度聲再字第23號），提起抗告，本院
裁定如下：
    主  文
抗告駁回。
    理  由
一、本件抗告意旨略以：抗告人為環亞唱片公司基本歌星，吉馬
    唱片公司製作部，上華唱片公司出過一張B 版唱片，傳播公
    司拍攝一卷MTV ，兩套製裝費10萬元及中國廣播公司一檔廣
    告10萬元多。請法院能開庭審理此案，還民眾一個合理的判
    決，再向法院補理由書狀等語。
二、原裁定意旨以：
  (一)聲請再審意旨略以：聲請人係環亞唱片公司基本歌星、曾在
    吉馬唱片公司製作部任職，並於民國77、78年間在上華唱片
    公司出過1 張B 版台語唱片，委請傳播公司拍攝MTV ，包括
    2 套製裝費10萬餘元，請法院審理該案等語。
  (二)按為受判決人之不利益聲請再審，得由管轄法院之檢察官及
    自訴人為之；但自訴人聲請再審者，以有第422 條第1 款規
    定之情形為限，刑事訴訟法第428 條第1 項定有明文。又刑
    事訴訟法第422 條第1 款規定之情形，係指「有罪、無罪、
    免訴或不受理之判決確定後，有第420 條第1 款、第2 款、
    第4 款或第5 款之情形者，為受判決人之不利益，得聲請再
    審」。次按刑事訴訟法第420 條第1 款、第2 款、第4 款或
    第5 款之情形，則係指「有罪之判決確定後，有(一)原判決所
    憑之證物已證明其為偽造或變造者；(二)原判決所憑之證言、
    鑑定或通譯已證明其為虛偽者；(四)原判決所憑之通常法院或
    特別法院之裁判已經確定裁判變更者；(五)參與原判決或前審
    判決或判決前所行調查之法官，或參與偵查或起訴之檢察官
    ，因該案件犯職務上之罪已經證明者，或因該案件違法失職
    已受懲戒處分，足以影響原判決者」。再按聲請再審應以書
    狀敘述理由，附具原判決之繕本及證據，提出於管轄法院為
    之，此乃同法第429 條所明定。該項聲請再審程式之欠缺，
    非抗告程式中所得補正（最高法院71年台抗字第337 號判例
    意旨參照）。又法院認為聲請再審之程序違背規定者，應以
    裁定駁回之，刑事訴訟法第433 條亦定有明文。
  (三)經查：
  1.本件聲請人即自訴人蔡政雄自訴被告陳秋輝涉犯傷害案件，
    經原審法院審理結果，於100 年3 月23日以99年度審自字第
    55號刑事判決判處不受理，嗣經本院於100 年5 月25日以10
    0 年度上易字第464 號刑事判決駁回上訴確定等情，有上開
    判決書附卷可稽。
  2.次查，聲請人為被告之不利益，對上開原審法院99年度審自
    字第55號判決聲請再審，因本件確定判決係本院100 年度上
    易字第464 號判決，聲請人自應向本院聲請再審，是聲請人
    就非確定判決之原審法院上開判決，向原審法院聲請再審，
    依前揭刑事訴訟法第428 條第1 項、第422 條第1 款規定，
    於法未合。況自訴人為受判決人之不利益聲請再審，依上開
    刑事訴訟法第428 條第1 項但書、第422 條第1 款及第420
    條第1 款、第2 款、第4 款、第5 款之規定，其聲請再審事
    由僅限於「原判決所憑之證物已證明其為偽造或變造者」、
    「原判決所憑之證言、鑑定或通譯已證明其為虛偽者」、「
    原判決所憑之通常法院或特別法院之裁判已經確定裁判變更
    者」、「參與原判決或前審判決或判決前所行調查之法官，
    或參與偵查或起訴之檢察官，因該案件犯職務上之罪已經證
    明者，或因該案件違法失職已受懲戒處分，足以影響原判決
    者」之4 種情形。然觀之本件再審聲請意旨，自訴人自始至
    終並未指明係以刑事訴訟法第422 條第1 項第1 款所規定，
    即同法第420 條第1 項第1 款、第2 款、第4 款、第5 款等
    事由中之何理由，為聲請本件再審之論據，已與上開規定不
    符。又聲請人並未於提起本件再審聲請時，附具原判決（即
    原審法院99年度審自字第55號刑事判決）繕本，揆諸前開法
    律規定及說明，本件聲請人聲請再審之程式顯已違背規定，
    且無從命其補正，自應予駁回等語。
三、經本院審核原審法院卷證及上開理由，認原審法院認事用法
    ，均無違誤，抗告人雖以上開情詞提起抗告，但並未指出原
    審法院裁定有何違誤不當之處，則原審法院裁定既無違誤不
    當，則本件抗告，即無理由，應予駁回。
據上論結，應依刑事訴訟法第412 條，裁定如主文。
中    華    民    國   100    年    8     月    11    日
                刑事第二庭  審判長法  官  林正雄
                                  法  官  黃壽燕
                                  法  官  邱明弘
以上正本證明與原本無異。
如不服本裁定應於送達後5 日內向本院提出再抗告狀。
中    華    民    國   100    年    8     月    11    日
                                  書記官  林明威